# 请教各位大神，关于同一控制下合并成本列示

提问人：chenyiwei 时间：2017-03-14 19:13:04
因为本案例中A、B、C之间原先无投资关系，首先是A以 1000 万合并B，然后A、B分别出资 51 万和 49 万合并C，所以合并成本应分别填写B1000万、C100万。同样被合并方的资产和负债应分别填写B和C的相关项目金额。

回答人：chenyiwei
因为本案例中A、B、C之间原先无投资关系，首先是A以 1000 万合并B，然后A、B分别出资 51 万和 49 万合并C，所以合并成本应分别填写B1000万、C100万。同样被合并方的资产和负债应分别填写B和C的相关项目金额。

提问人：jwl0102 时间：2017-03-14 23:11:06
陈版，B取得C公司51%的股权在A控制B之前，并且B获得C股权时是同一控制下无偿划转，A公司通过发行股权获得B公司100%股权，向发行股权获得C 公司49%的股权，这种情况是一样的列示吗？

回答人：chenyiwei
如果B获得C的股权和此次A获得B、C股权不是一揽子交易，则结果不同。可能应使用你说的方法C。取得C的 49 ％股权的对价作为单独的购买少数股权对价处理。